臺灣高雄地方法院刑事判決　　　　　　　　　　　　九十三年度簡上字第四八二號
　　上　訴　人　臺灣高雄地方法院檢察署檢察官
　　被　　　告　乙○○
右列上訴人因被告竊盜案件，不服本院高雄簡易庭民國九十二年八月十八日九十三年
度簡字第三０六七號第一審判決（聲請簡易判決處刑案號：九十三年度偵字第六八八
八號）提起上訴，及移
號），本院合議庭依通常程序為第一審判決如左：
    主  文
原判決撤銷。
乙○○連續攜帶兇器竊盜，處有期徒刑捌月。
    事  實
一、乙○○基於意圖為自己不法所有之概括犯意，於民國九十三年三月二十五日十三
    時四十五分許，在屏東縣新園鄉鹽埔新港，先至甲○○所有之編號ＣＴＲ─ＫＨ
    一一三五號船筏上，徒手竊取甲○○所有置放於該船筏上之不鏽鋼座三個、不鏽
    鋼接頭八個、不鏽鋼滾輪二個及螺絲三個得手，再至丙○○所有之編號ＣＴＲ─
    ＰＴ一八九０號船筏上，隨手持船筏上屬於客觀上足以對人之生命、身體、安全
    造成危害而堪為兇器之金屬製扳手一支，以拆卸之方式竊取丙○○所有裝置於編
    號ＣＴＲ─ＰＴ一八九０號船筏上之不鏽鋼纜繩接頭二個、吊勾一個得手，乙○○將前開竊得之物移置於其所騎乘之車牌號碼ＰＧＷ─六０九號機車（下稱ＰＧ
    Ｗ─六０九號機車），而尚未離開之際，適為劉益利發現而報警查獲，並於該機
    車上起出前揭遭竊之物。
二、乙○○於九十三年三月二十五日經檢察官偵訊釋放後，仍承接前開意圖為自己不
    法所有之概括犯意，復於九十三年三月三十一日十九時三十分許，在高雄縣林園
    鄉○○村○○路四十一號無人居住之修船廠內，徒手竊取林順益所有供修理漁船
    用而放置在鐵桶內之白鐵螺絲三十六支，得手後藏置於其所有ＰＧＷ─６０９號
    機車之置物箱內，並騎乘該機車離開現場，嗣於同日二十一時五十分許，乙○○
    騎乘上揭機車行經高雄縣林園鄉○○村○○○路時，為警查獲，並起出遭竊之白
    鐵螺絲三十六支。
三、案經高雄縣政府警察局林園分局報請臺灣高雄地方法院檢察署檢察官聲請簡易判
    決處刑及屏東縣警察局東港分局報請臺灣屏東地方法院檢察署檢察官移送併辦。
    理  由
一、訊據被告乙○○對於其於右揭時地徒手竊取被害人甲○○所有置於編號ＣＴＲ─
    ＫＨ一一三五號船筏上之不鏽鋼座三個、不鏽鋼接頭八個、不鏽鋼滾輪二個及螺
    絲三個，及持板手以拆卸之方式竊取被害人丙○○所有裝置於編號ＣＴＲ─ＰＴ
    一八九０號船筏上之不鏽鋼纜繩接頭二個、吊勾一個，以及徒手拿取被害人林順
    益所有放置在鐵桶內之白鐵螺絲三十六支等情，固均為坦承，惟矢口否認竊取該
    白鐵螺絲三十六支之行為，並辯稱：我以為那是他人不要而丟棄之物云云。經查
    ：
    (1)右揭事實欄第一項所載之竊盜行為，業據被告坦承不諱，核與被害人甲○○、
      丙○○及證人劉益利於警詢陳述情節相符，並有贓物保管領結二紙及現場查獲
      相片九幀可稽。
    (2)被告於警詢時即坦稱：我至位於高雄縣林園鄉○○村○○路四十一號修船廠，
      見有一堆無人看管之白鐵製船筏用螺絲三十六支，因我沒有錢，故竊取該螺絲
      販賣等語，且被害人林順益陳稱：上開白鐵螺絲三十六支均置於高雄縣林園鄉
      ○○村○○路四十一號修船廠修船用車床旁鐵桶內，該處為蓋有鐵皮屋之私人
      土地，白鐵螺絲價值共計約新臺幣五千元等語，且依前揭修船廠之現場相片，
      該處設有鐵皮屋，且被竊之白鐵螺絲原先置放之鐵桶，係位於鐵皮屋屋簷下方
      車床旁之鐵桶內，四周並圍有私人物品及修船器械，有現場相片四幀可稽（見
      九十三年偵字第六八八八號偵查卷第二十三頁、二十四頁），並有贓物領據一
      紙可憑。則上開白鐵螺絲，並非損壞或毫無價值之物，且依其置放之地點，係
      位於私人所有之鐵皮屋範圍內，並集中保管而非散放丟棄，該處四周亦非供丟
      棄物品之地點，被告當可認知上開白鐵螺絲應屬私人所有而非丟棄不要之物品
      ，其在此認知之下，猶徒手拿取該白鐵螺絲置於自己支配，其意圖為自己不法
      所有之竊盜犯意及行為，應至為彰顯，殊不容其推諉。
    (3)綜上所述，被告所辯云云，無非事後卸責之詞，不足為信。事證明確，被告犯
      行洵堪認定。
二、按扳手係金屬製堅硬物品，客觀上對人之生命、身體、安全足以構成威脅，具有
    危險性，自屬兇器之一種。核被告所為，其徒手在編號ＣＴＲ─ＫＨ一一三五號
    船筏上竊取不鏽鋼座三個、不鏽鋼接頭八個、不鏽鋼滾輪二個及螺絲三個，以及
    至修船廠竊取白鐵螺絲三十六支之行為，係犯刑法第三百二十條第一項之竊盜罪
    ；其攜帶扳手在編號ＣＴＲ─ＰＴ一八九０號船筏上竊取不鏽鋼纜繩接頭二個、
    吊勾一個之行為，係犯同法第三百二十一條第一項第三款之攜帶兇器竊盜罪。被
    告先後三次竊盜行為，時間緊接、方法類似，基本犯罪構成要件亦相同，顯係基
    於概括犯意反覆為之，為連續犯，應依刑法第五十六條之規定論以情節較重之攜
    帶兇器竊盜罪，並加重其刑。移送併辦之犯罪事實（指在前開二隻船筏上竊盜行
    為），與簡易判決處刑之犯罪事實間，有連續犯之裁判上一罪關係，為起訴效力
    所及，本院自應併予審究。
三、原審以被告罪證明確，予以論罪科刑，固非無見，惟原判決僅就被告竊取白鐵螺
    絲三十六支之部分予以審判，而未就被告在前揭二隻船筏上竊盜之行為一併審理
    ，自有未洽，故上訴人執此指摘原判決不當，為有理由，自應由本院依刑事訴訟
    法第四百五十五條之一第三項之規定，準用同法第三百六十九條第二項之規定，
    將原判決撤銷改判。爰審酌被告年輕力壯，竟不思依循正途獲取財物，而連續竊
    取他人之財物，危害社會治安，惟念及被告尚知坦承大部犯行，犯後態度尚非不
    佳，且所竊之物均已追回，損害業有降低等一切情狀，量處如主文所示之刑。至
    於被告攜帶供竊盜使用之扳手，係其隨手於ＣＴＲ─ＰＴ一八九０號船筏上所拿
    取，並非其所有之物，為被告供陳在卷，故不併予宣告沒收，附此敘明。
四、再按檢察官聲請以簡易判決處刑之案件，經法院認為有第四百五十一條之一第四
    項但書之情形者，應適用通常訴訟程序審判之，刑事訴訟法第四百五十二條定有
    明文。又對於簡易判決之上訴，準用刑事訴訟法第三編第一章及第二章之規定，
    管轄第二審之地方法院合議庭受理簡易判決上訴案件，應依通常程序審理，其認
    案件有刑事訴訟法第四百五十二條之情形者，應撤銷原判決，逕依通常程序為第
    一審判決，法院辦理刑事訴訟簡易程序案件應行注意事項第十四項亦立有規定。
    從而本件既經本院判處有期徒刑八月，自屬不得以簡易處刑之案件，而屬應適用
    第一審程序之判決，當事人如有不服，仍得上訴，附此敘明。
據上論斷，依刑事訴訟法第四百五十五條之一第三項、第四百五十二條、第三百六十
九條第一項前段、第二百九十九條第一項前段，刑法第五十六條、第三百二十一條第
一項第三款，判決如主文。
中      華      民      國    九十三    年      九      月     十六     日
                                      臺灣高雄地方法院刑事第三庭
                                          審判長法  官    黃仁松
                                                法  官    高思大
                                                法  官    陳威龍
右正本證明與原本無異。
如不服本判決，應於判決送達後十日內，向本院提出上訴狀。
                                                書記官    張家瑜
中      華      民      國    九十三    年      九      月     十六     日
附錄所犯法條：
刑法第三百二十條
意圖為自己或第三人不法之所有，而竊取他人之動產者，為竊盜罪，處五年以下有期
徒刑、拘役或五百元以下罰金。
刑法第三百二十一條第一項第三款：
犯竊盜罪而有左列情形之一者，處六月以上五年以下有期徒刑：
三  攜帶兇器而犯之者。
